【裁判字號】    99,交聲,2987
【裁判日期】    991231
【裁判案由】    交管條例聲異
【裁判全文】
臺灣板橋地方法院交通事件裁定        99年度交聲字第2987號
原處分機關  交通部公路總局臺北區監理所板橋監理站
異  議  人  廖偉志
即受處分人
上列異議人因違反道路交通管理處罰條例案件，對於交通部公路
總局臺北區監理所板橋監理站於民國99年9 月3 日以板監裁字第
裁41-C00000000號所為之裁決處分（原舉發案號：新北市政府警
察局99年7 月8 日北縣警交大字第C00000000 號），聲明異議，
本院裁定如下：
    主  文
異議駁回。
    理  由
一、按汽車駕駛人在設有禁止迴車標誌或劃有分向限制線、禁止
    超車線或禁止變換車道線之路段迴車，處新臺幣（下同）六
    百元以上一千八百元以下罰鍰；汽車駕駛人有第四十九條情
    形者，除依原條款處罰鍰外，並記違規點數一點，道路交通
    管理處罰條例第49條第2 款、第63條第1 項第1 款分別定有
    明文。又分向限制線為雙黃實線，用以劃分路面成雙向車道
    ，禁止車輛跨越行駛，並不得迴轉，道路交通標誌標線號誌
    設置規則第165 條第1 項、第2 項前段亦有規定。
二、原處分意旨略以：異議人即受處分人廖偉志於民國99年7 月
    8 日下午6 時48分許，駕駛車牌號碼為P38-916 號之重型機
    車，行經新北市板橋區（即改制前之臺北縣板橋市，下同）
    中山路一段238 號前時，因在劃有分向限制線（雙黃實線）
    之路段迴車，經新北市政府警察局（即改制前之臺北縣政府
    警察局，下同）海山分局海山派出所執勤警員當場以北縣警
    交大字第C00000000 號違反道路交通管理事件通知單舉發（
    下稱舉發通知單，舉發通知單上誤載違規時間為99年7 月7
    日下午4 時48分，誤載舉發日期為99年7 月7 日，並將違規
    地點誤載為232 號）。嗣異議人依法提出申訴，經交通部公
    路總局臺北區監理所板橋監理站於99年9 月3 日以板監裁字
    第裁41-C00000000號裁決書裁決，裁處異議人罰鍰九百元，
    並記違規點數一點。
三、異議意旨則略以：異議人於99年7 月8 日確有在中山路一段
    被警方攔停開單，當時異議人係沿中山路一段內側車道往臺
    北市方向行駛，並未壓到分向限制線；又舉發通知單上所載
    之違規時間為99年7 月7 日下午4 時48分，此日期及時間係
    異議人的上班時間，有個人出勤統計查詢列印表一份可證，
    且違規地點也有誤載之情況，該舉發通知單既有多處重大瑕
    疵錯誤，爰請求撤銷原處分云云。
四、經查：
(一)本件異議人於99年7 月8 日在新北市○○區○○路一段「全
    國加油站」前駕駛上開重型機車而為警方攔停之事實，為異
    議人所自承，核與證人即舉發警員陳護元於本院調查時所證
    相符，並有新北市政府警察局海山分局99年8 月19日北縣警
    海交裁字第0990031554號書函一份附卷可稽，是此部分之事
    實堪以認定，合先敘明。
(二)證人陳護元於本院調查時明確證稱當時係在舉發地點之全國
    加油站執行守望勤務，看到異議人騎機車從上開中山路往土
    城方向穿越雙黃線要進去加油，便將異議人攔下，異議人表
    示其也是公務員，希望網開一面等語（參見本院99年11月12
    日訊問筆錄第2 頁）。異議人坦承當時確實要進去加油站加
    油，但辯稱其係沿中山路一段往臺北方向行駛，並非往土城
    方向行駛，且當時係行駛在內側車道而轉進去加油站，並未
    跨越雙黃線云云。惟查舉發時雖為下午6 時48分許，但為7
    月8 日之夏季，依證人陳護元所證，日照光線仍十分充足，
    且沒有下雨，右轉與跨越雙簧線左轉或迴轉之行進軌跡亦有
    所不同，證人陳護元應不致於看錯。且異議人係駕駛機車，
    若要加油理應會提早切入外側車道再直接右轉加油，怎麼會
    突然從內側車道直接切入加油站入口？異議人所辯實不符情
    理。況異議人於交通違規案件陳述書中自承在行政院勞工委
    員會職業訓練局上班，該局位在臺北市○○○路○段83號，
    而異議人之住所位於新北市○○區○○路，舉發當時為下午
    6 時48分許，依異議人所提之出勤統計資料，其7 月8 日之
    下班時間為下午6 時13分，相差約35分，參以下班時間之尖
    峰車流量可知，異議人當時應係由臺北市○○○路下班返回
    新北市土城區住處途中，而非往台北方向，縱使需至家樂福
    購買奶粉，直接到其住處附近之家樂福土城店（位於新北市
    ○○區○○路、立雲街口）購買應更為方便，何須如其所述
    已騎到漢生東路後，又再刻意折返往位在新北市○○區○○
    路之家樂福板橋店？此均可徵異議人所辯，不足採信，應以
    證人陳護元所證，方屬實情甚明。
(三)此外，舉發通知單中記載違規時間、地點，僅係為確定駕駛
    人違規時之時間、行駛路段與行進方向以特定違規行為，異
    議人既自承於99年7 月8 日下午6 時48分許確有在上開中山
    路一段全國加油站前遭警員陳護元攔停舉發，則異議人之違
    規時間及行駛路段、行進方向已然可以確定，縱使開立舉發
    通知單之警員誤載違規及舉發時間，及將該全國加油站238
    號之住址誤載為232 號，然事後既已加以更正，並不影響對
    異議人本件違規行為之特定，即不影響本件舉發之效力，異
    議人此部分所辯，亦非足採。
五、綜上所述，異議人所辯，均不足採，其確有前揭駕車於劃有
    分向限制線之路段迴車之違規行為，堪以認定。從而原處分
    機關援引首揭規定，裁處異議人罰鍰九百元，並記違規點數
    一點，核無不當或違法之處，本件異議為無理由，應予駁回
    。
六、據上論斷，應依道路交通事件處理辦法第18條，裁定如主文
    。
中    華    民    國    99    年    12    月    31    日
                  交通法庭  法  官 張紹省
以上正本證明與原本無異。
如不服本裁定應於送達後五日內向本院提出抗告狀。
                            書記官 周雅玲
中    華    民    國    99    年    12    月    31    日

司法院資訊處製作；財團法人民間司法改革基金會備份。
